Inventaris van het archief van de Interdepartementale Commissie Geluidshinder, 1972-1986
Nationaal Archief, Den Haag
Interdepartementale commissie Geluidshinder
Commissie Geluidhinder
1972-1986
merendeel 1972-1986
V22
0,4 meter; 40 inventarisnummers.
Normale geschreven, getypte en gedrukte documenten, geen bijzondere handschriften.
Nationaal Archief, Den Haag
Minister van Volksgezondheid en Milieuhygiene (VM)/Directoraat-Generaal voor de Milieuhygiëne, 1971-1982
Ministerie van Volkshuisvesting, Ruimtelijke Ordening en Milieubeheer (VROM)/Directoraat-Generaal voor de Milieuhygiëne, 1982-2010
Dit archief bevat de neerslag van beleid en uitvoering van de taken die aan de Interdepartementale Commissie Geluidhinder (ICG) zijn toegewezen.
Archiefvorming
Geschiedenis van de archiefvormer
Het probleem van de geluidhinder begon zich te manifesteren vanaf de jaren zestig. Het in 1971 ingestelde Ministerie van Volksgezondheid en Milieuhy-giëne startte met onderzoek naar de mogelijkheden om dit probleem te beper-ken. Hiervoor stelde de Minister van Volksgezondheid en Milieuhygiëne in 1972 de Interdepartementale commissie geluidhinder (ICG) in. Hierbij waren alle departementen betrokken met uitzondering van Buitenlandse Zaken. Tevens maakten deel uit de Rijksdienst voor het Wegverkeer, de Rijkslucht-vaartdienst en de Rijksplanologische Dienst. De ICG had tot taak aan de minister advies uit te brengen over bestrijding van geluidhin¬der en de ambtelijke coördinatie van het overheidsbeleid op dit terrein.
De instelling vond ongeveer tegelijkertijd plaats met de instelling van de Interdepartementale Commissie voor de Milieuhygiëne (ICMH). De voorzitter van deze commissie was eveneens voorzitter van de ICG. De commissies hebben tezamen vergaderd. De Commissie Geluidhinder en Lawaaibestrijding van de Gezondheidsraad had kort daarvoor een rapport uitgebracht, dat aanleiding gaf tot een aanvullende adviesaanvraag bij de commissie. De ICG werkte tevens samen met de Nederlandse Stichting Geluidhinder (NSG), actief vanaf 1970. Er bestond regelmatig overleg tussen de voorzitters van beide organen.
Bij een onderzoek werd een ICG begeleidingscommissie ingesteld. Deze beoordeelde de rapporten, welke door ambtenaren van het betrokken ministe-rie waren opgesteld. Wanneer zo’n begeleidingscommissie het rapport goedkeurde werd het door de minister van het departement aan de commissie voor¬gelegd, waama het rapport werd behandeld door een subcommissie. Nadien werd het rapport voorgelegd aan de minister van Volksgezondheid en Milieu¬hygiëne. Wanneer deze het rapport goedkeurde agendeerde de secretaris het voor behandeling in de plenaire vergadering. Vervolgens werd het rapport gepubliceerd. Voor de beoordeling van rapporten waren de volgende subcommissies ingesteld:
Sub-Commissie Industrielawaai
Sub-Commissie Railverkeerslawaai
Sub-Commissie Verkeerslawaai
Sub-Commissie Vliegtuiglawaai
Sub-Commissie Woongeluid.
De interdepartementale commissie zag een belangrijk deel van de voltooiing van zijn werk met de vaststelling van de Wet Geluidhinder in de Stedebouw (1981). Na dat jaar werd niet meer vergaderd. In 1984 volgde nog het onderzoek naar lawaai op de arbeidsplaats, dat twee jaar later werd gepubliceerd. In 1985 is de commissie ontbonden.
Geschiedenis van het archiefbeheer
De Interdepartementale commissie geluidhinder is ingesteld in 1972 en ontbonden in 1985. Gedurende die periode is er door het secretariaat van de Commissie een archief gevormd. De stukken waren rubrieksgewijs en daama chronologisch geordend. Van deze ordening is geen inventaris aangetroffen. Na ontbinding van de Commissie is het archief in 1988 overgedragen aan het Semi-Statisch Archief van het Ministerie van Volkshuisvesting, Ruimtelijke Ordening en Milieubeheer te Den Haag.
Inhoud en structuur van het archief
2.17; 2.17
Inhoud
De Interdepartementale commissie geluidhinder is ingesteld in 1972 en ontbonden in 1985. Gedurende die periode is er door het secretariaat van de Commissie een archief gevormd. De stukken waren rubrieksgewijs en daama chronologisch geordend. Van deze ordening is geen inventaris aangetroffen. Na ontbinding van de Commissie is het archief in 1988 overgedragen aan het Semi-Statisch Archief van het Ministerie van Volkshuisvesting, Ruimtelijke Ordening en Milieubeheer te Den Haag.
Selectie en vernietiging
Het archief is geselecteerd aan de hand van de Lijst van te bewaren stukken van het ministerie van VROM (1994).
De vernietiging had plaats op grond van de selectielijst Bedrijfsvoering van het ministerie van VROM, vastgesteld 1993, WVC kenmerk 3.934.RWS/NP, gepubliceerd Staatscourant 21 december 1993, nr. 445.
Aanvullingen
Voor dit archief worden geen aanvullingen verwacht.
Ordening van het archief
Het archiefbestand bestaat uit twee hoofdrubrieken, stukken van algemene aard en stukken betreffende onderzoek. Binnen deze rubrieken is het materiaal chronologisch geordend.
Aanwijzingen voor de gebruiker
Openbaarheidsbeperkingen
Volledig openbaar
Het archief is eigendom van de Staat der Nederlandden
Materiële beperkingen
Het archief kent geen beperkingen voor het raadplegen van stukken als gevolg van slechte materiële staat
Aanvraaginstructie
Openbare archiefstukken kunnen online worden aangevraagd en gereserveerd. U kunt dit ook via de terminals in de studiezaal van het Nationaal Archief doen. Om te kunnen reserveren dient u de volgende stappen te volgen:
U maakt een profiel aan op www.gahetna.nl, en logt vervolgens in
Via de archiefinventaris (alleen de beschrijvingen met rode nummers) selecteert u het gewenste archiefstuk door op de knop 'Reserveren' te klikken
In het volgende scherm geeft u aan op welke dag u het archiefstuk wilt inzien
Indien u zich bevindt in de studiezaal en een tafelnummer heeft ontvangen kunt u dit nummer vermelden. Als u geen tafelnummer heeft kunt u tafelnummer 777 laten staan
Vervolgens bevestigt u uw reservering door deze te versturen.
Verwant materiaal
Beschikbaarheid van kopieën
Geen
Verwante archieven
2.16.64.01, Inventaris van de archieven van de Adviescommissies inzake Vliegtuiglawaai, 1961-1975: Adviescommissie Geluidhinder door Vliegtuigen, 1961-1975
2.16.64.02 - Inventaris van de archieven van de Adviescommissies inzake Vliegtuiglawaai, 1961-1975: Commissie Planologie Luchtvaartterreinen, 1968-1975
2.17.06, Inventaris van het archief van het Directoraat-Generaal Milieuhygiëne van het ministerie van Volkshuisvesting, Ruimtelijke Ordening en Milieubeheer 1972-1983, 2010.
2.17. Inventaris van het archief van de Interdepartementale Coördinatiecommissie voor de Milieuhygiëne, 197I-1984, 2010.
Bijlagen
Samenstelling van de Commissie in 1972
Samenstelling van de Commissie in 1972
Voorzitter: Ir. W.C. Rey (Volksgezondheid en Milieuhygiëne)
Secretaris: Drs. J.J. de Ruyter,
Leden: Dhr. J.H.M. Aalders (Landbouw en Visserij)
Ir. H.C. Bussemaker (Rijksdienst voor het Wegverkeer)
Ir. M.E.E. Enthoven (Volksgezondheid en Milieuhygiëne)
Mr. F.W.R. Evers (Rijksluchtvaartdienst)
Drs. B.J.M. Giessen (Economische Zaken)
Drs. M.J. Goedhart (Financiën)
Mr. Dr. J.P. Honing (Rijksluchtvaartdienst)
Ir. V.J.D. de Groot (Hoofddirectie van de Waterstaat)
Ir. P.H. Jansma (Volkshuisvesting en Ruimtelijke Ordening)
Mr. J.N.M. Kroon (Binnenlandse Zaken)
Mr. J.M.G. van Loo (Defensie)
Ir. A.A. Maurits (Rijksluchtvaartdienst)
Drs. P.T. Pohamok (Volksgezondheid en Milieuhygiëne)
Mr. J.M. Schampers (Justitie)
Drs. J. Scheelbeek (Cultuur, Recreatie en Maatschappelijk Werk)
Ir. M.H. Steenbergen (Sociale Zaken)
Drs. K. Vellema (Rijksplanologische Dienst)
Mr. H. Waller (Volksgezondheid en Milieuhygiëne)
Samenstelling van de Commissie in 1981
Voorzitter: Ir. W.C. van Rey (Volksgezondheid en Milieuhygiën
Secretaris: Drs. J.C. van Duyn
Leden: Dr. Ir. J.H.M. Aalders (Landbouw en Visserij)
Ir. M.C. in 't Anker (Rijksplanologische Dienst)
Ir. E.A. Bosman (Verkeer en Waterstaat)
Ir. H.O. Bussemaker (Verkeer en Waterstaat)
Ir. H. Corver (Landbouw en Visserij)
Mr. R. van Dam (Verkeer en Waterstaat)
Mr. Ir. J.L. Frima (Sociale Zaken)
Drs. J.L van Gulik (Centrale Directie van de Volkshuisvesting)
Mr. L. van Gijn (Defensie)
Drs. E.W.A. Klerken (Economische Zaken)
Drs. W. Koemans (Verkeer en Waterstaat)
Mr. E.W. Koning (Justitie)
Ir. A.A. Maurits (Hangar Wright-Schiphol)
Drs. W.B. Meijer (Financiën)
Drs. E. Spalink (Defensie)
Drs. J.G. Springer (Financiën)
Mr. J.P.R.M. Steegh (Binnenlandse Zaken)
Ir. M.A.P. Verwijmeren (Sociale Zaken)
Ir. H. Wardenaar (Rijksplanologische Dienst
Afkortingen
ICG Interdepartementale Commissie Geluidhinder
ICMH Interdepartementale Commissie voor de Milieuhygiëne
ICOG Interdepartementale Commissie Groeikernen en Groeisteden
NSG Nederlandse Stichting Geluidhinder
RIV Rijks Instituut voor de Volksgezondheid
VROM Ministerie van Volkshuisvesting, Ruimtelijke Ordening en Milieubeheer
Beschrijving van de series en archiefbestanddelen
- Stukken van algemene aard, 1.
  - Stukken betreffende instelling, samenstelling en werkwijze van de commissie, 1972,1976.; 1; 1 omslag
  - Notulen van de vergaderingen van de commissie, 1972-1981; 2-8; 7 omslagen
    Incompleet.
    - 1972., 2
    - 1973., 3
    - 1974., 4
    - 1975-1976., 5
    - 1977-1978., 6
    - 1979., 7
    - 1980-1981., 8
  - Agenda's en vergaderstukken van de vergaderingen van de commissie, 1972-1981; 9 -16; 8 omslagen
    - 1972., 9
    - 1973., 10
    - 1974., 11
    - 1975., 12
    - 1976., 13
    - 1977-1978., 14
    - 1979., 15
    - 1980-1981., 16
  - Notulen van gecombineerde vergadering Interdepartementale Commissie geluidhinder en Interdepartementale Coördinatiecommissie voor de Milieucommissie voor de Milieuhygiëne, 1975.; 17; 1 omslag
  - Overzichten van uitgebrachte rapporten van de commissie, 1976-1985; 18-20; 3 omslagen
    - 1976-1977., 18
    - 1977-1982., 19
    - 1977-1985., 20
  - Overzicht inzake onderzoekprogramma bijzondere geluidsonderwerpen, 1977.; 21; 1 omslag
- Stukken betreffende onderzoek, 2.
  - Rapporten betreffende onderzoek naar verkeerslawaai, 1975-1984; 22-26; 5 omslagen
    - Beoordelingssysteem voor de geluidhinder door wegverkeer, 1975., 22
    - Aangevuld onderzoekprogramma. Stand van zaken juli 1976, 1976., 23
    - Ervaringen in ICOG-verband met het gevoerde geluidhinderbeleid, 1981., 24
    - Wet geluidhinder en stadsvernieuwing, 1981., 25
    - Inventarisatie van de potentiële saneringssituaties ten gevolge van het wegverkeerslawaai, 1984., 26
  - Rapporten betreffende onderzoek naar industrielawaai, 1976-1982; 27-29; 3 omslagen
    - Overzicht onderzoekprojecten van de Interdepartementale Commissie geluidhinder over industrielawaai, 1976., 27
    - Richtlijnen voor de karakterisering en meting van omgevingsgeluid, 1981., 28
    - Indicatieve lijst geluidzones voor nieuwe inrichtingen, 1982., 29
  - Rapport ‘Voorlopige meetmethode voor geluidemissie door railverkeer’, 1977.; 30; 1 omslag
  - Rapporten betreffende onderzoek naar woongeluid, 1977-1981; 31-32; 2 omslagen
    - Onderzoek woonprogramma geluid, 1977., 31
    - Luchtisolatie. Ontwikkeling van een vereenvoudigde Meetmethodiek ten behoeve van controledoeleinden. Deel A. Samenvattend rapport. Deel B: Evaluatierapport, 1981., 32
  - Rapport betreffende het onderzoekprogramma naar de geluidproductie van machines en huishoudelijke apparaten, 1977; 33
  - Rapporten betreffende luchtvaartlawaai, 1979-1981; 34-36; 3 omslagen
    - Het proefproject voor geluidwerende voorzieningen aan woningen tegen vliegtuiglawaai in relatie met sanering, 1979., 34
    - Geluidhinder rond militaire vliegvelden, 1980., 35
    - Geluidhinder rondom vliegvelden voor de kleine luchtvaart, 1981., 36
  - Rapport ‘De behoefte aan opleidingen en mogelijke vervullingen daarvan voor de uitvoering van de Wet Geluidhinder op provinciaal en gemeentelijk niveau’, 1979.; 37; 1 omslag
  - Rapport ’Onderzoek naar mogelijke geluidwerende voorzieningen bij schietbanen’, 1981.; 38; 1 omslag
  - Rapporten betreffende onderzoek naar lawaai op de arbeidsplaats, 1986; 39-40; 2 omslagen
    - Trillingen en schokken op de arbeidsplaats. Inventarisatie van buitenlandse en andere normen, 1986., 39
    - Gezondheidseffecten van langdurige blootstelling aan lichaamstrillingen tijdens de arbeid, 1986., 40